臺灣高等法院臺中分院刑事判決
110年度上易字第358號
上  訴  人  
即  被  告  陳子雲


選任辯護人  黃德聖律師（法律扶助律師）
上列上訴人因妨害自由案件，不服臺灣臺中地方法院109年度易
字第2214號中華民國110年2月23日第一審判決（起訴案號：臺灣
臺中地方檢察署109年度偵字第15396號），提起上訴，本院判決
如下：
    主  文
上訴駁回。
    事  實
一、陳子雲為臺中市○區○○○街000 號「○○○○」大樓（下稱「○○○○
    」大樓）管理委員會○○○，徐鉉閔、周詩芸則共同居住於「○
    ○○○」大樓6 樓15室（下稱系爭居所）。緣徐鉉閔將於民國1
    09 年1 月7 日出國，周詩芸因害怕獨居於系爭居所，遂聯
    繫其○○前來陪伴，徐鉉閔乃於同日凌晨2 時46分許，將系爭
    居所鑰匙1副交付夜班○○○陳子雲，寄放於大樓管理室，以供
    周詩芸○○前去拿取，並隨即攜帶行李離開大樓。詎陳子雲身
    為大樓○○○，明知未得房屋住居權人同意不得擅自進入，竟
    基於無故侵入住宅之犯意，未得徐鉉閔、周詩芸同意，於同
    日凌晨3 時15分許，拿取徐鉉閔寄放之上開鑰匙離開大樓管
    理室值勤台後，於同日凌晨3 時16分許搭乘電梯上至6樓前
    往系爭居所，以上開鑰匙開啟該居所2 道房門而進入系爭居
    所，此時周詩芸在居所床上睡覺，黑暗中聽見房門開啟、看
    見人影進入，誤以為係徐鉉閔返回居所而開口詢問，陳子雲
    見狀隨即退出居所外，未及將系爭居所房門扣上，隨即自逃
    生梯走下樓，而於同日凌晨3 時19分許，返回大樓管理室值
    勤台。周詩芸則於同日凌晨3 時18分許，以通訊軟體LINE傳
    送訊息詢問徐鉉閔為何返家，經徐鉉閔否認，表示其人公司
    ，2 人察覺有異，徐鉉閔立即於同日凌晨3 時50分許趕回系
    爭居所，發現系爭居所兩道房門均未關閉，立刻拍照傳予周
    詩芸，並報警處理，嗣經調取大樓監視器錄影畫面，始循線
    查悉上情。
二、案經徐鉉閔、周詩芸訴由臺中市政府警察局第一分局（下稱
    第一分局）移送臺灣臺中地方檢察署檢察官偵查起訴。
    理  由
一、證據能力
　㈠上訴人即被告陳子雲（下稱被告）及辯護人於本院110年8月1
    8日準備程序雖爭執證人即告訴人周詩芸、徐鉉閔於警詢、
    偵查之陳述，認均無證據能力（本院卷第135頁），惟辯護
    人前於110年5月12日之辯護狀，已表示對卷附證據資料同意
    有具證據能力（本院卷第81頁)，再於111年7月12日審理時
    ，對上開證據亦表示證據能力不爭執（本院卷第329頁)。且
    被告於原審已就周詩芸、徐鉉閔上開證言表示同意有證據能
    力（原審卷第67-68頁)。而刑事訴訟法第159 條之5 規定之
    傳聞例外，乃基於當事人進行主義中之處分主義，藉由當事
    人等「同意」之此一處分訴訟行為與法院之介入審查其適當
    性要件，將原不得為證據之傳聞證據，賦予其證據能力。本
    乎程序之明確性，其第1 項經當事人於審判程序同意作為證
    據者，當係指當事人意思表示無瑕疵可指之明示同意而言，
    以別於第2 項之當事人等「知而不為異議」之默示擬制同意
    。當事人已明示同意作為證據之傳聞證據，並經法院審查其
    具備適當性之要件者，若已就該證據實施調查程序，即無許
    當事人再行撤回同意之理，以維訴訟程序安定性、確實性之
    要求。此一同意之效力，既因當事人之積極行使處分權，並
    經法院認為適當且無許其撤回之情形，即告確定，即令上訴
    至第二審或判決經上級審法院撤銷發回更審，仍不失其效力
    （最高法院100 年度台上字第3677號判決參照），被
　　告及辯護人於本院準備程序重行爭執上開證據之證據能力，
    依上開說明，本無可採，且其後亦為不爭執之表示，本院自
    得以之作為證據，先予敘明
　㈡除上述以外，以下所引用具傳聞性質之證據資料，檢察官則
    同意有證據能力或未表爭執，被告及辯護人亦未表示爭執（
    本院卷第133-135、329-330頁）。又本案所引用之非供述證
    據，檢察官、被告及辯護人均未表示無證據能力，本院審酌
    該等證據作成及取得之程序均無違法之處，依法均可作為認
    定犯罪事實之證據。　
二、認定犯罪事實所憑之證據及理由
    訊據被告固坦承其為「○○○○」大樓○○○，有於上開時間收受
    告訴人徐鉉閔交付之系爭居所鑰匙，並於上開時間搭乘電梯
    前往大樓6 樓等事實，惟矢口否認有何上開侵入住宅犯行，
    辯稱：並無持鑰匙開啟系爭居所大門，我當日前往6樓及選
    擇走安全梯離開6 樓，均係為關閉電燈等語。經查：
　㈠被告為「○○○○」大樓管理委員會○○○，告訴人徐鉉閔、周詩芸
    為○○○○，共同居住該大樓6 樓15室之系爭居所，徐鉉閔有於
    109年1月7日凌晨2 時46分許，將系爭居所鑰匙交付為夜班○
    ○○之被告，寄放大樓管理室，並隨即攜帶行李離開該大樓；
    嗣被告於同日凌晨3 時14分58秒自值勤台起身，於凌晨3 時
    15分1秒彎身朝值勤台拾取物品後離開值勤台，於凌晨3 時1
    5分50秒搭乘電梯，於凌晨3 時16分21秒到達6樓並走出電梯
    ，再於凌晨3 時19分4秒返回值勤台等事實，均經被告供承
    或不爭執在卷，核與證人即告訴人周詩芸、徐鉉閔此部分於
    警詢、偵查證述之情節相符，並有大樓監視器錄影翻拍照片
    12張、大樓櫃台與電梯監視器錄影翻拍照片12張（偵卷第71
    -81、141-145頁），此部分事實可以認定。
　㈡告訴人周詩芸於徐鉉閔交寄鑰匙外出後，於凌晨3 時16分許
    ，發現有人開門進入系爭居所，當時以為係徐鉉閔返家拿東
    西而開口詢問，因未獲回應，周詩芸即於凌晨3 時18分許，
    以通訊軟體LINE傳送訊息詢問徐鉉閔為何返家，徐鉉閔回稱
    並未回家，並於凌晨3 時50分許趕回系爭居所，發現居所兩
    道門均未關閉等事實，有下列證據可以證明：
　⒈證人周詩芸於：⑴109年1月14日警詢證稱：109年1月7日凌晨3
     時16分許，被一名穿著深色外套之人開門進入上址居所，
    當時我在睡覺，聽到有人開門的聲音，以為是徐鉉閔回來，
    開口詢問「你怎麼跑回來了」，之後就沒有聲音，直到徐鉉
    閔於同日凌晨3 時50分許返回居所由外查看門鎖狀況，發現
    2 道門都是被打開；我○○因要出國，將其持有之上址居所鑰
    匙寄放在管理室，打算交由我○○來的時候領取；我不知道是
    誰進入我的租屋處，因為我有聽到開門的聲音，所以看手機
    時間，才知道他進來的時間是109年1月7日3時16分許等語（
    偵卷第59頁）；⑵109年6月2日偵查中證稱：徐鉉閔預計於10
    9 年1 月7 日出國，因我感到害怕故聯絡○○前來陪伴，徐鉉
    閔就把居所鑰匙寄放在大樓管理室，讓我○○拿；我知道徐鉉
    閔已經出門，當日凌晨約3 時許睡到一半，有聽到房門開啟
    之聲音，由於當時房間電燈全部關掉，聽見聲音時，以為是
    徐鉉閔回家拿東西，所以問「為何回來」，對方沒有回話，
    結果人就不見，後來我傳訊息問徐鉉閔，他說他人在公司，
    我感到很奇怪，但因當時未穿著衣服，所以沒有爬起來看；
    我有看見有人打開門進來，當時燈全關掉，我以為是徐鉉閔
    回家拿東西等語（偵卷第134頁）。
　⒉證人徐鉉閔於：⑴109年1月14日警詢證稱：我因為要出國，於
    109年1月7日2時46分將居所鑰匙交與社區夜班○○○，讓周詩
    芸○○來的時候可以領取；周詩芸於109 年1 月7 日凌晨3 時
    18分許跟我聯絡詢問是否折返回家，但當時我已經在公司集
    合準備出國，直到我凌晨3時50分許回到居處，由外查看門
    鎖狀況，才發現兩道間都被打開（偵卷第65-67頁）；⑵109
    年6月24日偵查時具結證稱：我於109 年1 月7 日凌晨2 時
    許將鑰匙一串交予大樓夜班○○○即被告，包括上址居所2 道
    門之鑰匙、電梯感應扣1 顆、車道遙控器1 副、機車鑰匙2 
    支及戶籍地鑰匙1 把，我交付鑰匙時有寫上房間號碼6 樓之
    15，被告有貼在鑰匙上，我交代周詩芸本人或周詩芸○○會在
    早上來拿取鑰匙後，即帶著行李箱離開；抵達公司後，周詩
    芸聯繫詢問我有無回家，我跟她說我在公司，周詩芸跟我說
    剛剛有人進來，我先等周詩芸情緒平復一點，有從公司打電
    話回管理室問○○○我們家那邊有沒有陌生人過去，接電話的
    是陳子雲；我回到家，看到門是打開的，我出門時有上鎖，
    但回家時看到門沒有密合有一個缝，外門、内門明顯沒有密
    合，有被打開，我有將這照片傳給我○○，然後就報警等語（
    偵卷第163-165 頁）。
  ⒊綜核證人周詩芸、徐鉉閔上開證述，周詩芸於警詢、偵查所
    述徐鉉閔離開後有人開門進入系爭居所，其乃聯繫詢問徐鉉
    閔是否返家，證人徐鉉閔否認等重要情節，以及徐鉉閔於警
    詢、偵查證述其將鑰匙寄交後即離開上址大樓，周詩芸與其
    相互聯繫過程及其於接獲周詩芸通知後返回發現系爭居所兩
    道間都被打開之主要情節，前後均相一致，且二人所證互核
    相符，其等之證述具體詳細，亦無何違背事理常情之處，若
    非各自親身經歷，豈可能一再重複為類同情節之證述，並有
    與其等所證內容相符之兩人間通訊軟體LINE對話內容翻拍照
    片可資佐證（周詩芸於109 年1 月7 日凌晨3 時18分傳送訊
    息詢問徐鉉閔「你怎麼又跑回來了」，徐鉉閔隨即於凌晨3 
    時19分許回覆「我？沒有啊。我在公司欸」，周詩芸即詢問
    道「你鑰匙寄哪裡」，徐鉉閔回稱「管理室啊」，偵卷第13
    7-139 頁），依上開通訊軟體對話內容及脈絡觀之，周詩芸
    確係察覺有人開門進入系爭居所，始另以通訊軟體詢問徐鉉
    閔為何返家。再徐鉉閔返回系爭居所後，確於109年1月7日
    凌晨4時2分許，傳送系爭居所大門未閉合之照片2 張予周詩
    芸等情，亦有兩人之通訊軟體LINE對話內容翻拍照片在卷可
    佐（偵卷第137-139 頁），復衡酌周詩芸陳述其與徐鉉閔於
    本案發生後一個多月即搬離上址(偵卷第134頁)，衡情若非
    因於半夜時分遭侵入住宅備受驚嚇，豈可能如此迅速地搬離
    ？足證周詩芸、徐鉉閔前揭證述內容，均有所本，無違常情
    ，可以採信，則本案於徐鉉閔寄交鑰匙離開大樓後，另有徐
    鉉閔以外之人，未經周詩芸、徐鉉閔同意，於同日凌晨3 時
    16分許，開啟系爭居所大門進入居所，應可認定。且觀諸臺
    中市政府警察局第一分局刑案現場勘查報告及檢附之現場照
    片，系爭居所大門兩道門鎖均未遭破壞（偵卷第89-90、95-
    98頁），足認該侵入住宅之行為人，應係持鑰匙開啟上址居
    所大門，亦屬明確。至被告上訴指摘徐鉉閔之證述及周詩芸
    、徐鉉閔間之通訊軟體LINE對話紀錄均為累積證據，無法補
    強周詩芸之證述，應有誤會，其進而主張系爭居所是否有於
    同日凌晨3 時許遭人持鑰匙開啟房門進入，尚有疑義云云，
    亦無可採。
　⒋辯護人雖為被告辯護稱：周詩芸於警詢、偵查、審理時，反
    覆供稱好像有看到人，後又改稱是感覺到有人進來，顯見其
    無法確認是否真的有人入侵房屋；再依周詩芸於審理陳稱當
    時房間內並未開燈，窗簾關起來，若門口有開門透光，按理
    從其角度往門口處看去，因背光之故，根本看不出人影或顏
    色，足見其於警詢所稱看到著深色外套之人進入確屬不實等
    語。惟查：證人周詩芸於111年1月18日本院作證時，就案發
    時是否看見有人進入乙情，雖一度並非明確，證稱：（問：
    所以說，妳主張說門有被人家打開的感覺？）對。（問：也
    就是說，妳只有聽到門被打開的聲音，沒有看到什麼人進去
    ？）因為當時燈是暗的；我只有聽到聲音而已，因為我真的
    看不清楚；（問：妳以前在警察局跟檢察官的筆錄上都有提
    到說有看到人影，妳當時到底有沒有看到人影？）因為時間
    發生很久了，那我也知道那時候有聽到聲音而已，確切要我
    去，印象中，有沒有，我忘記了等語（本院卷第233、241、
    243頁），惟經提示其警詢、偵查筆錄，則表示：因為那時
    候我聽到聲音的時候我以為是他跑回來，所以我有起來，可
    是我忘記我那時候到底有沒有看到，我只記得有影，就是有
    影像；我有看到有人進來，可是我看不清楚是什麼，然後人
    怎麼就不見了，因為那間套房很小，所以，其實人一進來馬
    上就知道了；（問：為什麼當時妳會去講到說妳是看到一個
    穿深色外套的人開門進入？）因為那時候燈是暗的，所以我
    隱約可以看到的就是，就是沒有很亮的顏色；我聽到開門的
    聲音的時候我以為是他，所以我有起身有看到人影，然後我
    問的時候人就不見了等語（本院卷第243-248頁)。衡之周詩
    芸於本院作證時，距離案發時已逾2年，顯然其記憶已因時
    隔日久而受侷限，惟其於109年1月14日（詎案發時間僅7日)
    、6月2日於警詢、偵查作證時，距離案發時間較近，而其於
    上開時間作證之時，均明確表示有看到人影，復參以本案行
    為人係於深夜時分，擅自以鑰匙打開他人房門，為免犯行暴
    露，於打開門後，自然會立即進入，此應為事理之常，證人
    周詩芸於警詢證述其有看到穿深色外套的人進入，應屬合理
    ，且其當時根本未具體指證涉案之人，實無故為虛偽陳述之
    可能、必要，衡情當以其於警詢、偵查之陳述接近真實，況
    其於本院表示遺忘案情，經提示相關筆錄後，亦證稱其當時
    有看到人影，所證應堪採信。又案發時房間內雖未開燈，然
    周詩芸證稱房間外走道仍有燈光，且當時房門既有開啟，房
    內應會部分透光，且因燈光微弱，周詩芸乃僅能辨識係穿深
    色外套之人，亦屬合理，無悖常情，辯護意旨此部分所指，
    難以採取。
　⒌辯護人另以：依周詩芸所述其當時在床上之位置以及卷內相
    關照片，其實際上根本無法看到有人進入，可證周詩芸所述
    不實等語。惟查，經本院檢附周詩芸當庭繪製之現場配置簡
    圖，函請移送機關調查案發當時系爭居所房間配置情形，據
    覆：系爭居所目前格局係現住人承租時狀況，與承租前之格
    局有無變更不清楚；周詩芸當庭繪製之房間格局與現場查訪
    時模樣大致相當，但床墊位置與周詩芸描述之位置是否相同
    ，於現場無法確定，依111年3月7日查訪照片，床墊係緊靠
    浴室牆面，如於該位置依照片之角度，應無法看到房間大門
    情況，如當時床墊是靠近房間中間或靠窗側，依周詩芸所述
    情狀，起身後是可以看到房間大門之情況等語，有第一分局
    111 年3 月9 日中市警一分偵字第1110009639號函暨檢附之
    職務報告、照片（第261-268頁），而經比對臺中市政府警
    察局第一分局於案發當日5時30分拍攝之現場勘驗編號17、1
    8照片，周詩芸所躺位置之右側，尚有擺放電風扇及物品，
    明顯並未緊靠浴室牆面，而係有一定距離，核與周詩芸當庭
    所繪格局相同，亦即當時床的位置係較靠近房間之中間，依
    上開回函所述，周詩芸於微起身之狀況下，確可看到房門之
    狀況。況系爭居所面積不大，長5.8公尺、寛3.25公尺，其
    中浴室長僅1.65公尺，有第一分局111 年4 月6 日中市警一
    分偵字第1110013829號函暨檢附之室內格局平面圖可參（本
    院卷第273、296 頁），進屋之成年人僅需再往前跨1-2步，
    即可到達床旁位置，是以周詩芸當時床上位置，確可能看到
    進屋之人之身影，上開所證核與現場格局相符，辯護人援引
    第一分局111年3月7日查訪拍攝之現場照片，指摘周詩芸之
    指證不實，亦無可採。
　㈢被告收取徐鉉閔寄交之鑰匙後，有於凌晨3 時16分21秒到達6
    樓並走出電梯，業經認定如前，其於原審審理時亦供稱：其
    為大樓監視器錄影翻拍照片畫面中之人，當時搭電梯至6 樓
    後，以走安全梯方式下樓等語（原審卷第89-90頁），堪認
    被告於凌晨3 時16分21秒時，正在告訴人周詩芸、徐鉉閔系
    爭居處所在之樓層，而上開時間，正好係周詩芸指證其發現
    有人開門進入之同一時間點。參之被告於偵查及原審供稱：
    其於前述時間至6 樓巡邏時，並未看到其他人在6 樓走動，
    案發時經調監視器，沒有發現可疑人士，該大樓之電梯需要
    使用感應扣方能使用等語（偵卷第135 頁；原審卷第90、92
    頁），且該大樓為9 層樓大廈，進出該大樓有門禁管制、進
    出大門及電梯均需感應扣，如要從一樓大廳由安全梯往樓上
    ，須由管理室提供鑰匙才能打開等情，有臺中市政府警察局
    第一分局刑案現場勘查報告附卷可證（偵卷第89-90頁），
    並經系爭大樓管委會總幹事林依縈陳述甚明（本院卷第165
    頁)，足見該大樓門禁森嚴，進出大門、搭乘電梯均需持有
    感應扣，無法隨意經一樓大廳爬安全梯上樓，案發時又係深
    夜時分，自非外來人士可輕易擅闖進入。而被告當時正因值
    班而保管持有徐鉉閔所寄放之系爭居所鑰匙，並於同日凌晨
    3 時16分許，正在告訴人居住之6樓，被告復自承當時未見
    其他人於該樓層走動，已如前述，且依卷內證據觀之，亦無
    其他人於前述期間進入6 樓，另衡之被告供稱：其代收徐鉉
    閔寄放之鑰匙後即將該鑰匙放置於值勤台桌面，其知道徐鉉
    閔係何層樓住戶，因為告訴人徐鉉閔有寫房號等語（偵卷第
    51、135 頁），再參以被告確於凌晨3 時15分許彎身朝值勤
    台拾取物品，有前述大樓櫃台監視器錄影翻拍照片附卷可憑
    （偵卷第73頁），足徵被告係在知悉徐鉉閔寄放之鑰匙為6
    樓之系爭居所鑰匙，乃刻意持其保管之系爭居所鑰匙上6樓
    ，並於前揭時間持鑰匙開啟居所大門進入該居所，適為周詩
    芸發現出聲詢問，被告始退出房外，並以走安全梯之方式離
    開6 樓，被告辯稱其並未侵入上址居所等語，與卷內事證不
    符，為卸責之詞，不足採信。
　㈣被告之品格證據，倘與其犯罪事實具有關聯性，參諸外國立
    法例，可容許提出供為證明被告犯罪之動機、機會、意圖、
    預備、計畫、認識、同一性、無錯誤或意外等事項之用（例
    如被訴縱火之被告，其先前作案之手法有其特殊性，與本案
    雷同，雖不可以被告以前所犯放火事證以證明其品格不良而
    推論犯罪，但可容許提出作為係同一人犯案之佐證）。查被
    告前於100年3月間，自其當時任職之公寓大廈管理公司離職
    後，亦曾持其尚未繳還公司之門禁磁卡，進入其前派駐之社
    區警衛室，並於滯留其內期間，擅自拿取社區住戶之包裹1
    個（內含Apple筆記型電腦皮套）及掛號信1封（內含新光人
    壽報稅單），被告於該案坦認有拿取上開物品，惟因被告所
    拿取信件內容為報稅單，非具財產價值之物，另包裹部分，
    被害人表示所遺失物品已於數日後尋獲，並均表示不予追究
    ，被告所涉竊盜罪嫌，乃經檢察官為不起訴之處分，有臺灣
    板橋地方法院檢察署檢察官100 年度偵緝字第2651號不起訴
    處分書（本院卷第197-199 頁）可參，足認被告前亦有利用
    擔任大樓○○○機會，於離職無權進入社區狀況下，擅自持用
    任職期間取得之門禁磁卡行為，手法與本案甚為雷同，益顯
    本案行為確為其所為。
　㈤被告其餘辯詞不可採之理由
　⒈被告雖辯稱：周詩芸既證稱系爭居所係由徐鉉閔向○○○承租，
    顯然除周詩芸、徐鉉閔外，尚有其他人持有系爭房間鑰匙可
    能(包含房東○○○及前租客均容有持有鑰匙可能），被告當時
    縱持有系爭房間之鑰匙，惟徒憑該事實，實無從推導出被告
    當然有持系爭鑰匙前往系爭房間開啟大門之事實，且綜觀周
    詩芸與徐鉉閔間LINE對話記錄，根本未提及被告姓名，原判
    決徒以其主觀臆測，認定被告有持鑰匙開啟大門進入系爭居
    所行為，所為推論顯未依憑證據，且有違論理法則等語。惟
    證據之取捨，法院原有自由判斷之權，且認定犯罪事實所憑
    之證據，並不以直接證據為限，間接證據亦包括在內，即綜
    合各種間接證據，本於推理作用，就其所得之心證，予以採
    取，作為認定犯罪事實之基礎，如無違背一般經驗法則，尚
    非法所不許（最高法院29年上字第3362號、44年台上字第70
    2號判決意旨參照）。本案依卷內事證，固無法明確顯示侵
    入系爭居所者之身分或呈現其完整犯案過程，而無直接證據
    證明被告為本案犯行，然分析卷附大樓監視器錄影畫面等相
    關證據資料，被告於周詩芸指訴遭開啟房門入侵之深夜時間
    ，正在6樓，且其甫自徐鉉閔處取得系爭居所鑰匙之持有，
    此情均與周詩芸所指有人開啟其房門侵入者之行為態樣相合
    ，難謂上開情節同時發生係屬偶然，復參以被告前有擅自持
    用未收回之門禁磁卡進入已離職社區拿取住戶包裹之行為模
    式，當可推認本案行為人為被告。本院綜合上開各項間接證
    據，本於推理作用，相互勾稽，作為認定犯罪事實之基礎，
    依上開說明，並非無據，被告此部分所辯，亦無可採。
　⒉被告雖另以其係於當日凌晨3 時16分21秒始步出六樓電梯，
    考量周詩芸察覺房門遭開啟至查看手機確認時間之過程中尚
    需耗費數秒之情況下，周詩芸既稱係於當日凌晨3時16分發
    覺房門遭開啟，不能排除系爭房門實際遭人開啟之時間係於
    3時16分前，且當時被告尚未到達6樓之際，換言之，原判決
    既認被告陳稱於行至6 樓巡邏時並未發覺有其他人於該層走
    動等語為真，則真正之犯人自有可能在被告到達6樓前即已
    作案並循樓梯前往其他樓層逃竄等語。查本案入侵者係持鑰
    匙犯案，業如前述，而周詩芸與其○○徐鉉閔共同居於上址居
    所，房東交付與其等之居所鑰匙共2 副，兩人各保管1 副，
    且該居所係有兩道門等情，業據周詩芸、徐鉉閔證述甚明（
    偵卷第59、67頁)，案發時係由被告持有其中1副鑰匙，亦屬
    明確，則本案縱有被告所稱其他第三人，於大樓有相當嚴格
    門禁之情況下，於被告上樓前之極短時間上到6樓，則該第
    三人又係如何正巧持有系爭居所之鑰匙得以開啟房門？所辯
    亦屬卸責之詞，並無可採。
　⒊再者，被告雖辯稱其於上開時段前往該大樓6 樓僅係為巡邏
    、關燈，走安全梯下樓亦係為關燈等語。惟依據該大樓值勤
    工作日誌記載，被告於109 年1 月6 日晚上6 時30分交接勤
    務、晚上10時關大廳燈、109 年1 月7 日凌晨0 時關信箱燈
    、凌晨5 時巡視各樓層、上午6 時30分勤務交接，並註記「
    1615報警有人侵入警察4:30來5:30處理完離開」，有執勤工
    作日誌1 份在卷可查（偵卷第151 頁），並未見被告於凌晨
    3 時許進行巡邏、關閉電燈之記載，則被告於凌晨3 時15分
    至19分搭乘電梯前往6 樓是否係為巡邏及關燈，亦有疑問，
    不足為有利被告之認定。
　㈥綜上所述，被告上開所辯，均是事後卸責之詞，並無可採，
　　本件事證已臻明確，被告侵入住宅犯行可以認定，應依法論
　　科。
三、核被告所為，係犯刑法第306 條第1 項之侵入住宅罪。又告
    訴人周詩芸、徐鉉閔係共同使用、管理系爭居所，有現場照
    片2 張在卷可稽（偵卷第99頁），應認僅有一個居住自由法
    益，被告本案所為應論以單純之一罪。
四、駁回上訴之理由
  　原審以被告犯侵入住宅罪，事證明確，適用相關規定，敘明
    其量刑之依據（原審判決第8頁) ，量處有期徒刑4月及諭知
    易科罰金之折算標準，經核此部分之認事用法、量刑均無違
    法、不當。被告上訴仍以前詞否認犯罪，並無理由，業如前
    述，應予駁回。
據上論結，應依刑事訴訟法第368條，判決如主文。
本案經檢察官周佩瑩提起公訴，檢察官王清杰到庭執行職務。
中　　華　　民　　國　　111 　年　　7 　　月　　28　　日
            刑事第十庭     審判長法　官   陳  宏  卿
                                 法　官   簡  芳  潔
                                 法　官   林  美  玲
以上正本證明與原本無異。
不得上訴。
                                 書記官   趙  郁  涵
　　　　　　　　　　　　　　　　 
中　　華　　民　　國　　111 　年　　7 　　月　　28　　日